【裁判字號】    99,交訴,361
【裁判日期】    991209
【裁判案由】    肇事逃逸罪
【裁判全文】
臺灣臺中地方法院刑事判決             99年度交訴字第361號
公  訴  人  臺灣臺中地方法院檢察署檢察官
被      告  劉昱成
上列被告因肇事逃逸罪案件，經檢察官提起公訴（99年度偵字第
14744號），被告於準備程序中，就被訴事實為有罪之陳述，經
告以簡式審判程序之旨，並聽取檢察官及被告之意見後，由本院
合議庭裁定進行簡式審判程序，判決如下：
    主    文
劉昱成犯肇事致人傷害逃逸罪，累犯，處有期徒刑柒月。
        犯罪事實
一、劉昱成前因違反毒品危害防制條例案件，經本院以94年度易
    字第2109號判處有期徒刑4月確定，於民國95年6月23日易科
    罰金執行完畢。猶不知悔改，於98年12月14日晚間，駕駛車
    牌號碼EG-4360號自小客車，沿臺中市○○路由北往南方向
    行駛，於同日晚間8時54分許，途經該路與西屯路之交岔路
    口時，原應注意車輛行駛時，駕駛人應注意車前狀況，隨時
    採取必要之安全措施；汽車行駛至交岔路口，應遵守交通號
    誌之指示行車，而依當時情形，又無不能注意之情事，竟疏
    於注意，於通過上開交岔路口時，貿然闖越紅燈直行，適吳
    鎮有騎乘車牌號碼915-GRM號重機車搭載林家瑋，原亦沿臺
    中市○○路由北往南方向在劉昱成前方之慢車道行駛，行經
    該路口時，即先貿然闖越紅燈後，再左轉沿臺中市○○路由
    西往東方向行駛，致在後闖越紅燈之劉昱成之自小客車右前
    側擦撞吳鎮有之重機車，導致吳鎮有、林家瑋人車倒地，造
    成吳鎮有受有腰部挫傷之傷害、林家瑋受有腰部、右髖部、
    右足踝及右足跟挫傷之傷害（過失傷害部分均未據告訴）。
    劉昱成於肇事後並未下車予以救治，反而基於肇事逃逸之不
    法犯意，逕行駕車逃逸。嗣經警依據吳鎮有記下之肇事車輛
    車牌號碼，而循線查獲上情。
二、案經臺中市警察局第六分局報請臺灣臺中地方法院檢察署檢
    察官偵查起訴。
    理  由
壹、證據能力之說明：
    按被告以外之人於審判外之陳述，雖不符前4條之規定，而
    經當事人於審判程序同意作為證據，法院審酌該言詞陳述或
    書面陳述作成時之情況，認為適當者，亦得為證據。當事人
    、代理人或辯護人於法院調查證據時，知有第159條第1項不
    得為證據之情形，而未於言詞辯論終結前聲明異議者，視為
    有前項之同意，刑事訴訟法第159條之5定有明文。立法意旨
    在於傳聞證據未經當事人之反對詰問予以核實，原則上先予
    排除，惟若當事人已放棄詰問或未聲明異議，基於證據資料
    愈豐富，愈有助於真實發現之理念，且強化言詞辯論主義，
    法院自可承認該傳聞證據例外有證據能力。經查，本案檢察
    官及被告，均未爭執本判決所引用之各項證據，復未於言詞
    辯論終結前聲明異議，本院審酌各該證據作成時之情形，亦
    無違法或不當取證之瑕疵，且均與本案之待證事實有關，認
    以之作為本案之證據亦無不適當之情形，應認下列各項證據
    均具有證據能力。
貳、實體之說明：
一、上開犯罪事實，迭據被告劉昱成於警、偵訊及本院審理時均
    坦承不諱，核與被害人吳鎮有於警詢之證述相符，復有臺中
    市警察局第六分局道路交通事故現場圖、道路交通事故調查
    報告表(一)、(二)、交通事故現場照片及車損照片，以及被
    害人吳鎮有、林家瑋之診斷證明書、臺中市○○○○○道路
    交通事故肇事逃逸追查表等附卷可稽，被告之自白核與事實
    相符，本案事證已臻明確，被告犯行洵堪認定。
二、核被告所為，係犯刑法第185條之4之肇事逃逸罪。被告有如
    犯罪事實欄所載前科並已執行完畢，有臺灣高等法院被告前
    案紀錄表在卷可稽，其於5年內故意再犯本件有期徒刑以上
    之罪，為累犯，應依刑法第47條第1項之規定，加重其刑。
    爰審酌被告貿然闖越紅燈肇事，過失程度非輕，明知被害人
    等可能受傷，惟仍自顧逃逸，及其犯後自始至終均坦承犯行
    ，並已與被害人等達成民事和解，有被告提出之和解書、其
    幫被害人吳鎮有支付修理機車費用之估價單，以及偵查佐林
    政彥之職務報告附卷可稽，及檢察官具體求處有期徒刑7月
    等一切情狀，量處如主文所示之刑。
據上論斷，應依刑事訴訟法第273條之1第1項前段，第299條第1
項前段，刑法第185條之4、第47條第1項，判決如主文。
本案經檢察官楊朝嘉到庭執行職務。
中    華    民    國    99    年    12    月    9    日
                刑事第十二庭    法  官  郭瑞祥
以上正本證明與原本無異。
如不服本判決應於收受判決後10日內向本院提出上訴書狀，並應
敘述具體理由；其未敘述上訴理由者，應於上訴期間屆滿後20日
內向本院補提理由書（均須按他造當事人之人數附繕本）「切勿
逕送上級法院」。
                                書記官  黃雅青
中    華    民    國    99    年    12    月    9    日
附錄論罪科刑法條：
中華民國刑法第185條之4
（肇事遺棄罪）
駕駛動力交通工具肇事，致人死傷而逃逸者，處 6 月以上 5 年
以下有期徒刑。

司法院資訊處製作；財團法人民間司法改革基金會備份。
